# 用于出资的土地使用权被抵押

提问人：nhkb 时间：2011-08-18 18:44:48
股东用于出资的房屋及土地使用权，在过户到被增资单位后，在未进行验资前，被增资单位立即将其抵押给银行，用于自身获取贷款。在验资的时候是否有问题？谢谢

回答人：chenyiwei
这是一个法律问题，即验资完成和工商变更登记办理完毕之前，被投资公司对股东投入的用于增资的财产在多大程度上拥有处置权。
建议咨询律师意见。个人观点是：用于出资的非货币财产在办理财产权转移手续之后，从物权法的角度，被审验单位应当对其享有完整的物权，也就可以依据其自身的意图在法律法规的限制框架内处分该资产，因此似乎应当是可行的，但要关注是否存在借此抽逃出资的情况，例如被担保方是明显不具备偿债能力的关联方等。（本案例中是用于自身获取贷款，相对这方面的风险应当较小。）